# 财务利润总额负数，会计利润与所得税费用的调整第二行怎么写

提问人：vienne007 时间：2018-01-17 22:45:51
请问，如果财务利润总额是负数，纳税调整以后是要缴税的，第二行“按法定税率计算的所得税费用”是写 0 ，还是写负数；如果写 0 ，差额记录在哪一行。谢谢！
利润总额-2000 按法定/适用税率计算的所得税费用 =-2000×25%=-500 子公司适用不同税率的影响 调整以前期间所得税的影响 非应税收入的影响 不可抵扣的成本、费用和损失的影响 =2300×25%=575 使用前期未确认递延所得税资产的可抵扣亏损的影响 本期未确认递延所得税资产的可抵扣暂时性差异或可抵扣亏损的影响 税率调整导致期初递延所得税资产/负债余额的变化 所得税费用 75

回答人：chenyiwei
利润总额直接乘以当期适用税率，如当年度会计利润为亏损，则“按法定/适用税率计算的所得税费用”相应填写负数。